臺灣高等法院民事裁定　　　　　　　　　100年度聲字第410號
聲　請　人　陳建進
聲請人因與相對人吳素孟間損害賠償事件 (本院100年度上易字
第1011號)，聲請法官迴避，本院裁定如下：
    主  文
聲請駁回。
    理  由
一、按民事訴訟法第33條第1項規定：「遇有下列各款情形，當
    事人得聲請法官迴避：一、法官有前條所定之情形而不自行
    迴避者。二、法官有前條所定以外之情形，足認其執行職務
    有偏頗之虞者。」惟按上開第1項第2款規定法官有應自行迴
    避而不自行迴避以外之情形，足認其執行職務有偏頗之虞，
    據而聲請法官迴避者，應以法官對於訴訟標的有特別利害關
    係，或與當事人之一造有密切之交誼或嫌怨，或基於其他情
    形客觀上足疑其為不公平之審判者為其原因事實，若僅憑當
    事人之主觀臆測，或不滿意法官進行訴訟遲緩，或認法官指
    揮訴訟欠當，則不得謂其有偏頗之虞（最高法院69年台抗字
    第457號判例參照）。且此種迴避原因，依同法第34條第2項
    、第284條規定，應提出能即時調查之證據以釋明之。
二、本件聲請意旨略以：本院100年度上易字第1011號損害賠償
    事件受命法官張松鈞於民國 (下同)100年12月23日行準備程
    序時，先入為主，預設立場，未闡明進行順序意旨，不讓聲
    請人完整陳述意見，爰聲請法官迴避云云。
三、經查，本案於100年12月23日行準備程序時，業經受命法官
    張松鈞提問及聲請人陳述：「〔法官：被上訴人(即相對人
    ，下同)未到庭有何意見？〕被上訴人只有逃避，無從狡辯
    ，請求依上訴人(即聲請人，下同)聲請的證據調查，提示被
    上訴人表示意見，或答辯。本案至今被上訴人都沒有答辯，
    這是構陷偽造的。98年6月16日那天我有去大安分局警訊2小
    時，錄音兩捲，都不見了，98年5月20日起訴我的案件證據
    都隱匿湮滅掉了。(法官：提示98交簡上248卷116頁。)我說
    的就是這個公文，就是因為吃案所以我才聲請訊問證人。(
    法官：提示98交簡上248卷108頁，是否表示有喝酒？)那是
    騙人的勘驗筆錄，是第二手承辦的范晉邱警員當天16時受理
    ，17時破案，他不存在的東西當然是湮滅掉了，並且提示家
    屬以後湮滅掉了。重新抄寫過的肇事筆錄。(法官：提示刑
    事案卷第111頁筆錄也自承有喝酒。)那是98交簡上248以99
    年5月3日，由當時的受命法官當庭勘驗重新抄寫過的偽造的
    警訊筆錄。從105背面到111頁當天純粹是受命法官當天勘驗
    警訊筆錄，也就是偵查卷第5到第7頁，當天所有的事情就是
    為了勘驗這個筆錄，經勘驗結果沒有一個字、一句話、一個
    事實符合警訊筆錄5至7頁，所以剛才受命法官提示的一問一
    答。並無法官提問任何事情。補充陳述請求法官闡明上訴人
    程序準備要提示給被上訴人答辯。(法官：本件係為民事準
    備程序被上訴人未到庭，依規定將筆錄寄給被上訴人。) 98
    年4月11日一、羅斯福路派出所移請大安分局偵查隊偵辦之
    北市警安964505報告單，也就是被上訴人當天16時35分本末
    倒置親自報案，然後17時31分發生事情。二、偵查佐余路家
    ，98年4月11日下午2時35分報告檢察官偵辦之北市警分刑案
    字第09833203500號報告書、移送書。上訴人於98年5月21日
    就被判決，後來才有99年6月9日版的證據，欲加我有罪，未
    審宣判。(法官：其餘陳述請以書狀陳述。)」等語，此有本
    院依職權調取本案卷核閱屬實(見本案卷第161-162頁)，是
    本案受命法官並無聲請人所述未闡明進行順序意旨，不讓其
    完整陳述意見之情。又聲請人主張受命法官應迴避之原因，
    均係指摘法官指揮訴訟程序有所欠當，而非法官與相對人有
    密切交誼，或嫌怨聲請人，或有其他客觀上足疑法官未公平
    審理情事，且聲請人亦未提出其他能使法院即時調查之證據
    ，釋明本案受命法官對於該案訴訟標的有特別利害關係，或
    對於當事人有親交嫌怨，或在客觀上足疑其將為不公平之審
    判，是其所稱，顯係個人主觀上之臆測，尚難認本案受命
    法官執行職務有偏頗之虞。揆諸首開說明，聲請人聲請受命
    法官張松鈞迴避，為無理由，應予駁回。
四、據上論結，本件聲請為無理由，爰裁定如主文。
中    華    民    國   100    年    12    月    30    日
                    民事第一庭
                        審判長法  官  張耀彩
                              法  官  林金吾
                              法  官  黃嘉烈
正本係照原本作成。
不得抗告。
中    華    民    國   100    年    12    月    30    日
                              書記官  初玲玲